Minutes et répertoires du notaire Pierre GAUDION, 8 mai 1656 - 16 juillet 1685 (étude XIX)
Archives nationales
- Minutes de Pierre GAUDION, 1656 - 16 juillet 1685; MC/ET/XIX/465 - MC/ET/XIX/530
  - Minutes. 1676, janvier - juin, janvier - juin 1676; MC/ET/XIX/506
    - Procuration par Maximilien-Philippe, comte palatin du Rhin, duc de Haute et Basse Bavière, et par sa femme duchesse de Bouillon., 25 janvier 1676; MC/ET/XIX/506
      Date de création de la notice: 2002
      procuration; Bavière (Allemagne); Allemagne; Maximilien-Philippe (comte palatin du Rhin, duc de Haute et Basse Bavière); Bouillon (duchesse de)
    - LA TOUR d'AUVERGNE (Maurice-Phébronie de) duchesse de BAVIERE. § Procuration des héritiers de défunt Henry de LA TOUR d'AUVERGNE, Prince de TURENNE, dont Maurice-Phébronie de LA TOUR d'AUVERGNE, 25 janvier 1676 - 1er février 1676; MC/ET/XIX/506
      procuration; La Tour d'Auvergne, Maurice-Phébronie de
    - LA TOUR d'AUVERGNE (Isabelle de) damoiselle de BOUILLON § Procuration des héritiers de défunt Henry de LA TOUR d'AUVERGNE, prince de TURENNE, dont Isabelle de LA TOUR d'AUVERGNE, 25 janvier 1676 - 1er février 1676; MC/ET/XIX/506
      procuration; La Tour d'Auvergne, Isabelle de
    - LA TOUR d'AUVERGNE (Henry de) Prince de TURENNE. § Procuration des héritiers de défunt Henry de LA TOUR d'AUVERGNE, 25 janvier 1676 - 1er février 1676; MC/ET/XIX/506
      procuration; La Tour d'Auvergne, Henry de
    - LA TOUR d'AUVERGNE (Godeffroy-Maurice de) duc de BOUILLON, pair et grand chambellan de France. § Procuration des héritiers de défunt Henry de LA TOUR d'AUVERGNE, prince de Turenne, dont Godeffroy-Maurice de LA TOUR d'AUVERGNE, 25 janvier 1676 - 1er février 1676; MC/ET/XIX/506
      procuration; La Tour d'Auvergne, Godeffroy-Maurice de
    - LA TOUR d'AUVERGNE (Frédéric-Maurice de) comte d'AUVERGNE, colonel général de Cavalerie. § Procuration des héritiers de défunt Henry de LA TOUR d'AUVERGNE, prince de TURENNE, dont Frédéric-Maurice de LA TOUR d'AUVERGNE, 25 janvier 1676 - 1er février 1676; MC/ET/XIX/506
      procuration; La Tour d'Auvergne, Frédéric-Maurice de
    - BAVIÈRE (Maximilien Philippe, comte Palatin du Rhin, duc de la Haute et Basse) Landgrave de Leichtemberg. § Procuration de Maximilien Philippe, comte Palatin du Rhin, duc de la Haute et Basse BAVIÈRE à Maurice Phébronie de 'BUILLON nostre Espouse', contenant un acte écrit et signé par Maximilien Philippe, comte Palatin du Rhin, duc de la Haute et Basse BAVIÈRE 'en foy de quoy nous avons signé de nos mains le présent acte et à sellés fait aposer le sceau de nos armes en notre Palais de Munich, le 4e jour de mars 1676'; Traité; Convention., 25 janvier 1676; MC/ET/XIX/506
      procuration; Maximilien Philippe de Bavière (comte palatin, 1638-1705)
    - BOUILLON (Cardinal de) § Quittance de Marie-Madeleine FOUQUET, à Monseigneur le Cardinal de BOUILLON et Emmanuel-Théodore de LA TOUR d'AUVERGNE, Henry de LA TOUR d'AUVERGNE, prince de TURENNE., 1er février 1676; MC/ET/XIX/506
      quittance; Bouillon, Cardinal de
    - LA TOUR d'AUVERGNE (Emmanuel Théodore de) § Quittance de Madeleine de CASTILLE, épouse de Nicolas FOUQUET, surintendant des Finances, à Mgr le cardinal de BOUILLON, très haut et puissant prince Emmanuel Théodore de LA TOUR d'AUVERGNE et Henry de la TOUR d'AUVERGNE, prince de TURENNE., 1er février 1676; MC/ET/XIX/506
      quittance; La Tour d'Auvergne, Emmanuel Théodore de
    - LA TOUR d'AUVERGNE (Henry de) Prince de TURENNE, maréchal général des Camps et armées du Roi, colonel général de la Cavalerie légère de France. § Quittance par Henry de LA TOUR d'AUVERGNE, Marie-Madeleine de CASTILLE, femme de Nicolas FOUQUET, le colonel de BOUILLON, et Emmanuel-Théodore de LA TOUR d'AUVERGNE, à cause de la succession du Prince de TURENNE; Transaction, 25 janvier, 1er février et 20 mai 1676., 1er février 1676 - 20 mai 1676; MC/ET/XIX/506
      quittance; accord; La Tour d'Auvergne, Henry de
    - CASTILLE (Marie-Madeleine de) épouse de Nicolas FOUQUET, ministre d'Etat et surintendant des Finances. § Quittance par Marie-Madeleine de CASTILLE à Mgr le Cardinal de BOUILLON et Mgr Emmanuel-Théodore de LA TOUR d'AUVERGNE et Henry de LA TOUR d'AUVERGNE Prince de TURENNE., 1er février 1676; MC/ET/XIX/506
      quittance; Castille, Marie-Madeleine de (1636-1716)
    - SAINT-ANTOINE-des-CHAMPS (Abbaye) § Cession; Marchés et devis d'ouvrages de charpenterie pour la construction d'une boucherie; Constitution; Marché de couverture; Bail, 12 mars, 18 mai, 8, 15 juin et 19 juin 1676., 12 mars 1676 - 19 juin 1676; MC/ET/XIX/506
      bail; devis; marché; Saint-Antoine-des-Champs, Abbaye
    - GUYARD (Anne) § Mariage d'Elie de LA BRUYERE et d'Anne GUYARD, 16 mars 1676; MC/ET/XIX/506
      contrat de mariage; Guyard, Anne
    - LA BRUYÈRE (Elie de) § Mariage d'Elie de LA BRUYÈRE et d'Anne GUYARD, 16 mars 1676; MC/ET/XIX/506
      contrat de mariage; La Bruyère, Elie de
    - FOURCY (Olivier-Franciscus de) § Procuration par Henry de FOURCY et Olivier-Franciscus de FOURCY, 17 mars 1676; MC/ET/XIX/506
      procuration; Fourcy, Olivier-Franciscus de
    - CONDÉ (Louis de) § Ratification de Marguerite PHILIPART, femme de Louis de CONDÉ, 26 mars 1676; MC/ET/XIX/506
      ratification; Condé, Louis de
    - ANDELOT (Eglise Saint-Laurent d') diocèse de Langres. § Démission de la chapelle SaintGabriel érigée en l'Eglise Saint-Laurent d'ANDELOT par François DUFOUR, chevalier tonsuré du diocèse de Langres et chapelain., 1er avril 1676; MC/ET/XIX/506
      renonciation; Andelot-Blancheville (Haute-Marne)
    - DU FOUR (François) Chevalier tonsuré du diocèse de Langres Chapelain de la chapelle de Saint-Gabriel érigée en l'église Saint-Laurent d'Andelot, diocèse de Langres. § Démission de chapelle par François DU FOUR, 1er avril 1676; MC/ET/XIX/506
      Du Four, François
    - AUMONT de ROCHEBARON (Antoine, duc d') Maréchal de France § Transport par Catherine SCARON, veuve d'Antoine, duc d'AUMONT de ROCHEBARON, 1er avril 1676; MC/ET/XIX/506
      cession; Aumont, Antoine (1601?-1669, duc d')
    - BOURGOGNE (Jeanne-Françoise de) § Reconnaissance de Jeanne-Françoise de BOURGOGNE; Mariage de Jeanne-Françoise de BOURGOGNE fille de défunt François de BOURGOGNE, chevalier seigneur de MANTOUE et de Françoise de VILIERS, avec Cézard-Louis-DUCHEMIN., 7 avril 1676 - 27 mai 1676; MC/ET/XIX/506
      contrat de mariage; reconnaissance; Bourgogne, Jeanne-Françoise de
    - BOURGOGNE (François de) chevalier seigneur de MANTOUE § Mariage de Cézard Louis DUCHEMIN, chevalier seigneur de Bisseaux et de Jeanne-Françoise de BOURGOGNE, fille de défunt François de BOURGOGNE et de Françoise de VILLERS, son épouse; Reconnaissance d'Elisabeth Françoise et Jeanne Françoise de BOURGOGNE., 7 avril 1676 - 27 mai 1676; MC/ET/XIX/506
      contrat de mariage; reconnaissance; Bourgogne, François de
    - FAYET (Nicolas) Sculpteur § Mariage de .., 26 avril 1676; MC/ET/XIX/506
      contrat de mariage; Fayet, Nicolas
    - SCULPTEUR FAYET (Nicolas) § Mariage de. .., 26 avril 1676; MC/ET/XIX/506
    - MARMOUTIERS (Abbaye de) § Echange par Jean RIGAULT, prêtre chanoine de l'église Saint-Marcel, prieur du prieuré N.D. de Sarton, intendant des affaires de l'abbé de LIONNE, abbé commandataire des abbayes de MARMOUTIERS, Chaalis et Cervant et prieur de saint-Martin des Champs (acte olographe), 3 mai 1676; MC/ET/XIX/506
      échange; Marmoutiers, Abbaye de
    - FOUQUET (Nicolas) Ministre des Sceaux, Procureur général et Surintendant des Finances. § Quittance de Marie Madeleine de CASTILLE épouse de Nicolas FOUQUET, 6 mai 1676; MC/ET/XIX/506; 2 actes
      quittance; Fouquet, Nicolas
    - FAYE d'ESPESSES (Louis-Henry) Abbé de Saint-Pierre de Vienne, Prieur du Prieuré de Tournay, Seigneur de Roissy. § Bail et ratification d'un compte fait entre Frère Charles GONNOT, chanoine régulier de Saint-Martin de Laon, ordre de Prémontré, chanoine de Saint-Evremond de Creil, et Dom Joseph LENAIN Religieux de l'ordre de Citeaux, procureur des Religieuses du Parc-aux-Dames de Crépy-en-Valois; (Plusieurs actes de Louis-Henry FAYE d'ESPESSES dans l'Etude XIX) (cf. liasse 481), 7 mai 1676; MC/ET/XIX/506
      bail; Faye d'Espesses, Louis-Henry
    - BURY (Anselme de) Procureur au Parlement § Bail par Anselme de BURY à Louis LE ROY, écuyer sieur de GOMBERVILLE., 7 mai 1676; MC/ET/XIX/506
      bail; Bury, Anselme de
    - Inventaire des biens de la famille Thénard, dont la bibliothèque., 9 mai 1676; MC/ET/XIX/506
      inventaire après décès; Thénard (famille)
    - CHARPENTERIE (Marché de) § Devis et marché d'ouvrages de. .. à faire pour la construction d'une boucherie en l'abbaye Saint-Antoine-des-Champs. (2 actes), 18 mai 1676; MC/ET/XIX/506
      devis; marché; charpentier
    - FLORY de VIRTALLIER (Jean de) § Mariage de Jean de FLORY de VIRTALLIER et de Jeanne LAMPEREUR. Parmi les témoins: Michel de THAIS de LA TOUR., 23 mai 1676; MC/ET/XIX/506
      contrat de mariage; Flory de Virtallier, Jean de
    - THAIS de LA TOUR (Michel de) § Mariage en présence de Michel de THAIS de LA TOUR; Quittance., 23 mai 1676 - 6 juin 1676; MC/ET/XIX/506
      contrat de mariage; quittance; Thais de La Tour, Michel de
    - LAMPEREUR (Jeanne) § Mariage de Jean de FLORY de VIRTALLIER et de Jeanne LAMPEREUR, 23 mai 1676; MC/ET/XIX/506
      contrat de mariage; Lampereur, Jeanne
    - DUCHEMIN (Cézard-Louis) chevalier seigneur de BISSEAUX § Mariage de Cézard-Louis DUCHEMIN et de Jeanne-Françoise de BOURGOGNE., 27 mai 1676; MC/ET/XIX/506
      contrat de mariage; Duchemin, Cézard-Louis
    - VERTPRÉ (Philippe) Peintre § Mariage de. .., 4 juin 1676; MC/ET/XIX/506
      contrat de mariage; Vertpré, Philippe
    - PEINTRE VERT-PRÉ (Philippe) § Mariage, 4 juin 1676; MC/ET/XIX/506
      contrat de mariage; Vert-pré, Philippe; peintre
    - COUVERTURE de maison (Marché de) § Marché par un couvreur de maisons aux Religieuses de l'abbaye Saint-Antoine-des-Champs., 15 juin 1676; MC/ET/XIX/506
      marché
    - Testament olographe et inventaire après décès de Jean Cotelle, peintre, mentionnant des tableaux, dessins, estampes et livres, 18 juin 1676; MC/ET/XIX/506
      Autres dépouillement(s):
      Fichier Artisans XVIIe siècle.; Fichier Bibliothèques.
    - AUMONT (Maréchal duc d') § Quittance par le valet de chambre du Maréchal duc d'AUMONT, 30 juin 1676; MC/ET/XIX/506
      quittance; Aumont, Antoine (1601?-1669, duc d')
  - Minutes. 1676, juillet - décembre, juillet - décembre 1676; MC/ET/XIX/507
    - PAVAGE (Marché de) § Marché de pavé pour le couvent et abbaye Saint-Antoine-des-Champs., 1er juillet 1676; MC/ET/XIX/507
      marché; paveur-dalleur
    - CHAMPAIGNE (Jean-Baptiste de...) Peintre, Valet de Chambre du Roi § Bail par. .., 4 août 1676; MC/ET/XIX/507
      bail; Champaigne, Jean-Baptiste de...
    - PEINTRE, valet de chambre du roi CHAMPAIGNE (Jean-Baptiste de. ..) § Bail, 4 août 1676; MC/ET/XIX/507
      bail; Champaigne, Jean-Baptiste de. ..
    - VALET de chambre du Roi, peintre CHAMPAIGNE (Jean-Baptiste de...) § Bail, 4 août 1676; MC/ET/XIX/507
    - SAINT-ANTOINE-des-CHAMPS (Abbaye) § Reconnaissance et obligation par les religieux de l'Abbaye SAINT-ANTOINE-des-CHAMPS; Deux baux à rente par les religieuses de l'Abbaye SAINT-ANTOINE-des-CHAMPS, 1er, 28 septembre et 15 décembre 1676., 1er septembre 1676 - 15 décembre 1676; MC/ET/XIX/507
      obligation; reconnaissance; bail; Saint-Antoine-des-Champs, Abbaye
    - ROHAN (Charles de) § Transaction par Jeanna-Armande de SCHOMBERG épouse de Charles de ROHAN et le duc de MONTBAZON.; Transport par la même., 24 novembre 1676 - 30 novembre 1676; MC/ET/XIX/507
      accord; Rohan, Charles de
    - MANSARD (Pierre) Architecte ordinaire du Roi § Accord et consentement entre les religieuses Clarisses, établies rue des France-Bourgeois, et .., 1er décembre 1676; MC/ET/XIX/507
      accord; Mansard, Pierre
    - ARCHITECTE ordinaire du Roi MANSARD (Pierre) § Accord et consentement entre les religieuses Clarisses et. .., 1er décembre 1676; MC/ET/XIX/507
  - Minutes. 1677, janvier - juin, janvier - juin 1677; MC/ET/XIX/508
    - MAZARIN (Armand-Charles, duc de) Pair de France. § Consentement par Armand-Charles, duc de MAZARIN; Compromis entre Armand-Charles, duc de MAZARIN, gouverneur de Haute et Basse Alsace, demeurant au Palais Mazarin, et François MAHOUDEAU, conseiller du Roi, agissant pour Jean RUZE d'EFFIAT, abbé des abbayes de Trois-Fontaines, en Champagne, Saint-sernin de Toulouse., 3 février 1672 - 10 avril 1677; MC/ET/XIX/508
      Mazarin, Armand-Charles, duc de
    - LA TOUR d'AUVERGNE (Godefroy-Maurice de) duc de BOUILLON, duc d'ALBERT et de CHATEAU-THIERRY, comte d'AUVERGNE, d'EVREUX, du BASARMAGNAC, vicomte de TURENNE, pair et grand chambellan de France, lieutenant général de haute et basse Auvergne, demeurant rue de l'Université, paroisse Saint-Sulpice. § Transport de droits seigneuriaux par Godefroy-Maurice de LA TOUR d'AUVERGNE et autres à Antoine de FRANCE de LA TOUR., 18 février 1677; MC/ET/XIX/508
      transport de droits; La Tour d'Auvergne, Godefroy-Maurice de
    - FRANCE de LA TOUR (Antoine de) § Transport de droits seigneuriaux par Godefroy-Maurice de LA TOUR d'AUVERGNE, duc de BOUILLON, et autres, à Antoine de FRANCE de LA TOUR, 18 février 1677; MC/ET/XIX/508
      transport de droits; France de La Tour, Antoine de
    - RUZÉ d'EFFIAT (Jean) Abbé des abbayes des Trois-Fontaines en Champagne et de Saint-Sernin de Toulouse. § Compromis entre Armand-Charles, duc de Mazarin, pair de France et François MAHOUDEAU, agissant pour Jean RUZÉ d'EFFIAT, 10 avril 1677; MC/ET/XIX/508
      Ruzé d'Effiat, Jean
    - BRUC (René de) seigneur de MONTPLAISIR, maréchal des Camps et Armée du Roi, lieutenant de S.M. à Arras. § Vente par Marie Madeleine de CASTILLE, épouse de Nicolas FOUQUET, surintendant des Finances, à René de BRUC de la terre et seigneurie de La Guerche en Bretagne., 12 avril 1677; MC/ET/XIX/508
      acte de vente; Bruc, René de
    - GUERCHE-de-BRETAGNE (La) Terre et seigneurie, châtellenie de La Guerche écêché de Nantes en Bretagne § Vente de La GUERCHE-de-BRETAGNE par Marie-Madeleine de CASTILLE, épouse de Nicolas FOUQUET, surintendant des Finances, à René de BRUC, maréchal des Camps et armée du Roi., 12 avril 1677; MC/ET/XIX/508
      acte de vente
    - LE PROUST (Jean) Greffier des bâtiments du Roi § Partage entre les héritiers de Jean Le Proust. .., 30 juin 1677; MC/ET/XIX/508
      partage; Le Proust, Jean
  - Minutes. 1677, juillet - décembre, juillet - décembre 1677; MC/ET/XIX/509
    - CHAMOIS (Charles) Architecte des Fortifications du Royaume § Société par. .., 17 août 1677; MC/ET/XIX/509
    - ARCHITECTE CHAMOIS (Charles) § Société par. .., 17 août 1677; MC/ET/XIX/509
  - Minutes. 1678, janvier - juin, janvier - juin 1678; MC/ET/XIX/510
  - Minutes. 1678, juillet - décembre, juillet - décembre 1678; MC/ET/XIX/511
    - ESTASSE (René) Peintre § Quittance par .., 6 juillet 1672; MC/ET/XIX/511
      quittance; Estasse, René
    - PEINTRE ESTASSE (René) § Quittance, 6 juillet 1672; MC/ET/XIX/511
    - ESTASSE (René) Peintre § Quittance par .., 6 juillet 1678; MC/ET/XIX/511
    - PEINTRE ESTASSE (Pierre) § Quittance, 6 juillet 1678; MC/ET/XIX/511
      quittance; Estasse, Pierre
    - RABUTIN (René de) seigneur de SAVIGNY § Testament de René de RABUTIN, 14 septembre 1678; MC/ET/XIX/511
      testament; Rabutin, René de
  - Minutes. 1679, MC/ET/XIX/512
  - Minutes. 1680, janvier - mai, janvier - mai 1680; MC/ET/XIX/513
    - TABLEAUX § inventaire de Baril FOUCQUET, abbé de Barbeau, 9 février 1680; MC/ET/XIX/513
  - Minutes. 1680, juin - décembre, juin - décembre 1680; MC/ET/XIX/514
    - FOUQUET (Nicolas) Ministre des Sceaux, Procureur général et Surintendant des Finances. § Donation par Marie de MAUPEOU, veuve de François FOUQUET, Louis FOUQUET, son fils, évêque d'AGDE, Marie-Madeleine de CASTILLE, veuve de Nicolas FOUQUET et autres., 11 octobre 1680; MC/ET/XIX/514
      donation; Fouquet, Nicolas
    - LE CAT (Pierre) maître peintre § Quittance par Pierre LE CAT; marché de peinture adjoint à l'acte, 5 novembre 1680; MC/ET/XIX/514
      quittance; marché; Le Cat, Pierre
    - PEINTRE LECAT (Pierre) § quittance marché de peinture, 5 novembre 1680; MC/ET/XIX/514
      quittance; marché; Lecat, Pierre
    - HÔTEL de BEAUVAIS § Constitution par les religieuses du couvent de l'Ordre de Ste Claire de la Nativité de Jésus établi rue des Francs-Bourgeois, dites Clarisses, concernant l'acquisition de l'HÔTEL de BEAUVAIS, 11 décembre 1680; MC/ET/XIX/514
  - Minutes. 1681, janvier - avril, janvier - avril 1681; MC/ET/XIX/515
    - MOLÉ (Jean) seigneur de Champlatreux Pt à mortier § Promesses (2 actes), 27 janvier 1681; MC/ET/XIX/515
      Molé, Jean
    - FOUQUET (Louis-Nicolas) comte de VAUX § Procuration de Louis FOUQUET, évêque et comte d'AGDE, abbé de VEZELAY, à Louis-Nicolas FOUQUET, 31 janvier 1681; MC/ET/XIX/515
      procuration; Fouquet, Louis-Nicolas
    - FOUQUET (Nicolas) Ministre des Sceaux, Procureur général et Surintendant des Finances. § Partage entre Marie-Madeleine de CASTILLE veuve de Nicolas, FOUQUET, tutrice de Charles-Armand, et Louis FOUQUET, ses enfants mineurs, Louis-Nicolas FOUQUET, Marie FOUQUET, épouse d'Armand de BETHUNE CHAROST, gouverneur des ville et citadelle de Calais, donataires de Marie de MAUPEOU veuve de François FOUQUET, mère et héritière de Bazille FOUQUET, abbé des abbayes de Barleau et de Regny., 14 février 1681; MC/ET/XIX/515
      partage; Fouquet, Nicolas
    - PLACE ROYALE § Marché de couverture pour un des pavillons de la. .., 14 février 1681; MC/ET/XIX/515
    - COUVERTURE (marché de) § Marché pour un des pavillons de la place royale, 14 février 1681; MC/ET/XIX/515
    - ANNONCIADE (couvent de l') § Quittance de rachat par le couvent de l'ANNONCIADE, 6 mars 1681; MC/ET/XIX/515
    - CARMES (Religieux des) (de la rue des Billettes) § Constitution aux Religieux des CARMES., 20 mars 1681; MC/ET/XIX/515
      constitution de rente
    - Inventaire après décès de Pierre Chomel, conseiller du roi en sa cour de Parlement, dont un inventaire de bibliothèque., 20 mars 1681; MC/ET/XIX/515
      inventaire après décès; Chomel, Pierre
  - Minutes. 1681, mai - août, mai - août 1681; MC/ET/XIX/516
    - PEINTRE SERIBAULT (Claude) § Alloué, 6 mars 1681; MC/ET/XIX/516
      Seribault, Claude; peintre
    - SERIBAULT (Claude) Peintre § Alloué par. .., 6 mai 1681; MC/ET/XIX/516
      Seribault, Claude
    - THEVENOT (Pierre) Architecte § Rachat par, 11 juillet 1681; MC/ET/XIX/516
      Thevenot, Pierre
    - ARCHITECTE THEVENOT (Pierre) § Rachat, 11 juillet 1681; MC/ET/XIX/516
    - PREDOT (Jean-Baptiste) Architecte § Quittance par..., 14 août 1681; MC/ET/XIX/516
      quittance; Predot, Jean-Baptiste
    - ARCHITECTE PREDOT (Jean-Baptiste) § Quittance, 14 août 1681; MC/ET/XIX/516
    - PEINTRE SERIBAULT § Alloué, 6 mai 1683; MC/ET/XIX/516
      SERIBAULT; peintre
  - Minutes. 1681, septembre - décembre, septembre - décembre 1681; MC/ET/XIX/517
  - Minutes. 1682, janvier - mars, janvier - mars 1682; MC/ET/XIX/518
  - Minutes. 1682, avril - juin, avril - juin 1682; MC/ET/XIX/519
    - Lettre missive du roi adressée à Christophe de Kargory, lieutenant pour le roi du château de la Bastille, et aux trois archers de la garde du corps chargés de la conduite et de la mise au secret en ladite Bastille de Victor Barguyn en attendant son procès, datées de Fontainebleau, le 25 novembre 1541., 27 novembre 1541; MC/ET/XIX/519
      Histoire XVIe siècle (439 actes), par le personnel du Minutier, 1954-1986 (fichier papier entièrement dématérialisé; voir contexte dans le Plan d’orientation général - Notaires de Paris, guides thématiques du Minutier).
      Date de création de la notice: 2008
      Kargory, Christophe de; Barguyn, Victor
    - FOUCQUET (Baril) abbé de Barbeau § inventaire de Baril FOUCQUET; tableaux, 9 février 1680; MC/ET/XIX/519
      inventaire; Foucquet, Baril
    - CASTILLE (Henry de) Conseiller du roi en tous ses conseils, Intendant des maisons et finances du duc d'Orléans et Jeanne HOUDRY, son épouse, demeurant à Paris rue du Temple. § Remboursement de rentes par Charles-Nicolas de CASTILLE fils de Henry de CASTILLE (avec extrait de baptême donnant ces indications, joint), à Michel ROUGERON, tuteur des enfants mineurs de Jeanne HOUDRY., 13 mai 1682; MC/ET/XIX/519
      indemnité; Castille, Henri de
    - TALLEYRAND (Henry de) Prince de CHALAIS, conseiller du Roi en ses Conseils, grand maître de la garde robe de S.M. § Remboursement, avec extrait de baptême de Charles-Nicolas de CASTILLE, joint, indiquant que Charlotte de CASTILLE, veuve de Henry de TALLEYRAND, demeurant place Royale, est sa marraine., 13 mai 1682; MC/ET/XIX/519
      Talleyrand, Henry de
    - LA GUICHE (Henriette de) Veuve de Louis de VALOIS, duc d'ANGOULEME, Pair de France, colonel général de la cavalerie légère de France. § Testament d'Henriette de LA GUICHE, 22 mai 1682; MC/ET/XIX/519
      testament; La Guiche, Henriette de
    - PONT-AUX-DAMES (Abbaye de) Ordre de Cîteaux, diocèse de Meaux. § Procuration de Calléope de LA TREMOILIE, abbesse de l'Abbaye de PONT-AUX-DAMES., 14 juin 1682; MC/ET/XIX/519
      procuration; Pont-Aux-Dames, Abbaye de
    - BÉTHUNE (Armand de CHAROST de) § Titre nouvel par Armand de CHAROST de BÉTHUNE baron d'ANCENIS, de BEYENE et autres lieux., 26 juin 1682; MC/ET/XIX/519
      titre nouvel; Charost, Armand de Béthune (164.-1717, duc de)
    - FOUQUET (Louis) Evêque et comte d'AGDE Abbé des abbayes de Vézelay, Ham, ci-devant grand maître de l'Oratoire du Roi. § Titre nouvel par Louis FOUQUET et les autres héritiers FOUQUET., 26 juin 1682; MC/ET/XIX/519
      titre nouvel; Fouquet, Louis
  - Minutes. 1682, juillet - décembre, juillet - décembre 1682; MC/ET/XIX/520
  - Minutes. 1683, janvier - avril, janvier - avril 1683; MC/ET/XIX/521
    - JOLLIVET (Philippe) Maître maçon Rue Saint Denis § quittance .., 21 mars 1701; MC/ET/XIX/521; 571
      Artisans XVIIIe siècle, par M. Rambaud et C. Grodecki, 1956-1977 ( fichier papier entièrement dématérialisé; voir contexte dans le Plan d’orientation général - Notaires de Paris, guides thématiques du Minutier).
      quittance; Jollivet, Philippe
  - Minutes. 1683, mai - août, mai - août 1683; MC/ET/XIX/522
    - FOUQUET § Compte de tutelle de ses enfants, 13 juin 1683; MC/ET/XIX/522
  - Minutes. 1683, septembre - décembre, septembre - décembre 1683; MC/ET/XIX/523
  - Minutes. 1684, janvier - avril, janvier - avril 1684; MC/ET/XIX/524
    - Inventaire après décès de Nicolas François Lotin de Charny, dont prisée de la bibliothèque., 13 mars 1684; MC/ET/XIX/524
      inventaire après décès; Lotin, Nicolas François
    - THEVENOT (Pierre) architecte § Quittance par. .., 4 avril 1684; MC/ET/XIX/524
      quittance; Thevenot, Pierre
    - ARCHITECTE THEVENOT (Pierre) § Quittance, 4 avril 1684; MC/ET/XIX/524
    - COTIGNON de CHAUVRY (Antoine-Joseph) Abbé § Ecrit de Antoine-Joseph COTIGNON de CHAUVRY, concernant ses Abbayes, 20 juin 1684; MC/ET/XIX/524
      Cotignon de Chauvry, Antoine Joseph
  - Minutes. 1684, mai - juillet, mai - juillet 1684; MC/ET/XIX/525
    - ORANGERIE des TUILERIES § marché de maçonnerie, pour l'. .. entre Antoine REJAULT et Nicolas VAUTRIN, entrepreneurs des bâtiments du Roi, 17 juin 1624; MC/ET/XIX/525
      marché; Rejault, Antoine; Vautrin, Nicolas
    - VAUTRIN (Nicolas) entrepreneur des bâtiments du Roi § marché de maçonnerie par. .., 17 juin 1684; MC/ET/XIX/525
      marché; Vautrin, Nicolas
    - MAÇONNERIE marché de § marché par Nicolas VAUTRIN, entrepreneur des bâtiments du Roi, 17 juin 1684; MC/ET/XIX/525
      marché; Vautrin, Nicolas; maçon
    - ENTREPRENEUR DES BATIMENTS DU ROI VAUTRIN (Nicolas) § marché de maçonnerie, 17 juin 1684; MC/ET/XIX/525
  - Minutes. 1684, août - décembre, août - décembre 1684; MC/ET/XIX/526
    - ESTRÉES (Jean d') Evêque et duc de Laon § Obligation portant transport par Jean d'ESTRÉES, 2 août 1684; MC/ET/XIX/526
      obligation; Estrées, Jean d'